# 关于房租建筑物附属设施入固的问题

提问人：kingsen307 时间：2016-10-20 10:35:47
请教：房屋建筑物附属设施，如给排水系统、暖通系统、消防系统等附属设施中的大型设备如电热水器、空调机组是否能否单独入固？

回答人：chenyiwei
应按照《企业会计准则第 4 号——固定资产》第五条规定处理： 固定资产的各组成部分具有不同使用寿命或者以不同方式为企业提供经济利益，适用不同折旧率或折旧方法的，应当分别将各组成部分确认为单项固定资产。
房产税的相关规定不作为这些项目能否单独入账固定资产的判断依据。